【裁判字號】    96,訴,1465
【裁判日期】    970116
【裁判案由】    違反毒品危害防制條例
【裁判全文】
臺灣屏東地方法院刑事判決              96年度訴字第1465號
公  訴  人  臺灣屏東地方法院檢察署檢察官
被      告  甲○○
                    （現於臺灣屏東監獄竹田分監執行）
上列被告因違反毒品危害防制條例案件，經檢察官提起公訴（96
年度毒偵字第2455號），嗣被告於本院準備程序進行中先就被訴
事實為有罪之陳述，本院告知被告簡式審判程序之旨，並聽取當
事人之意見後，裁定改由受命法官獨任依簡式審判程序審理，判
決如下：
    主  文
甲○○施用第一級毒品，處有期徒刑壹年肆月，減為有期徒刑捌
月；又施用第二級毒品，處有期徒刑壹年，減為有期徒刑陸月，
扣案沾有第二級毒品甲基安非他命之玻璃球吸食器壹個，沒收銷
燬之。應執行有期徒刑壹年，扣案沾有第二級毒品甲基安非他命
之玻璃球吸食器壹個，沒收銷燬之。
    事  實
一、甲○○前因施用毒品案件，經本院以95年度毒聲字第262 號
    裁定送觀察、勒戒，經評定無繼續施用毒品之傾向，於民國
    95年9 月26日釋放出所，並由臺灣屏東地方法院檢察署檢察
    官於95年9 月26日以95年度毒偵字第1314號為不起訴處分確
    定。詎仍未戒絕毒品，於上開觀察、勒戒執行完畢釋放後5
    年內，明知海洛因及甲基安非他命分別經公告列為毒品危害
    防制條例第2 條第2 項第1 、2 款之第一級、第二級毒品，
    不得非法持有、施用，竟基於施用第一級毒品海洛因及第二
    級毒品甲基安非他命之犯意，於96年2 月13日下午1 時許，
    在其位於屏東縣東港鎮○○路49之260 號3 樓之租屋處內，
    分別以將海洛因摻入香煙內點燃後吸食之方式，施用第一級
    毒品海洛因1 次，另以將甲基安非他命置於玻璃球吸食器內
    燒烤成煙霧吸食之方式，施用第二級毒品甲基安非他命1 次
    ；嗣於同日下午2 時許，警方持搜索票至上址搜索，當場扣
    得其用以施用甲基安非他命之玻璃球吸食器1 個，而查知上
    情。
二、案經屏東縣警察局東港分局報告臺灣屏東地方法院檢察署檢
    察官偵查起訴。
    理  由
一、本案被告所犯違反毒品危害防制條例案件，並非法定刑為死
    刑、無期徒刑或最輕本刑3 年以上有期徒刑之罪，亦非高等
    法院管轄第一審之案件，而被告於本院準備程序中就被訴事
    實為有罪之陳述，本院合議庭乃裁定由受命法官獨任進行簡
    式審判程序。又簡式審判程序之證據調查，依刑事訴訟法第
    273 條之2 規定，不受同法第159 條第1 項審判外陳述排除
    之限制，再被告對於卷內之各項證據，亦不爭執證據能力，
    故卷內所列之各項證據，自得作為證據，先予敘明。
二、上揭事實，業據被告坦承不諱，其為警所採集之尿液檢體，
    經送請臺灣檢驗科技股份有限公司以酵素免疫分析法及氣相
    層析質譜儀法檢驗，結果呈嗎啡陽性反應，有該公司96年3
    月7 日KＺ000000000000號濫用藥物尿液檢驗報告1 份在卷足
    憑；另扣案之玻璃球吸食器1 個，被告自承係用以施用甲基
    安非他命，經屏東縣警察局東港分局鑑驗結果，其內確含有
    甲基安非他命成分，有該分局初步檢驗報告單及相片各1 份
    在卷可憑；此外復有搜索扣押筆錄、扣押物品目錄表及查獲
    現場相片等在卷可佐，被告自白顯與事實相符。再查被告前
    因施用毒品案件，經本院以95年度毒聲字第262 號裁定送觀
    察、勒戒，經評定無繼續施用毒品之傾向，於95年9 月26日
    釋放出所，並由臺灣屏東地方法院檢察署檢察官於95年9 月
    26日以95年度毒偵字第1314號為不起訴處分確定之事實，有
    臺灣屏東地方法院檢察署刑案資料查註紀錄表、臺灣高等法
    院被告全國前案紀錄表各1 份在卷可按，是被告於觀察勒戒
    執行完畢後5 年內再犯本件施用第一級毒品及第二級毒品犯
    行，事證明確，應予依法論科。
三、查海洛因、甲基安非他命分屬毒品危害防制條例第2 條第2
    項第1 款、第2 款所規定之第一級毒品及第二級毒品。是核
    被告所為，係犯毒品危害防制條例第10條第1 項施用第一級
    毒品及同條第2 項之施用第二級毒品罪。其持有毒品復進而
    施用，持有毒品之低度行為，各為施用毒品之高度行為所吸
    收，不另論罪。其所犯上開2 罪，犯意各別，行為互殊，應
    予分論併罰。爰審酌被告施用毒品，足以戕害其身心，滋生
    其他犯罪，且前已多次施用毒品被查獲，而分別經本院以95
    年度訴字第1171號、96年度訴字第279 號、96年度訴字第
    933 號判決論罪科刑，此有臺灣高等法院被告前案紀錄表在
    卷可按，素行非佳；惟念其犯後坦承犯行，且施用毒品行為
    於本質上係屬自我戕害行為，反社會性之程度尚屬較低等一
    切情狀，各量處如主文所示之刑，又按中華民國九十六年罪
    犯減刑條例業經總統於96年7 月4 日公布，自同年7 月16日
    施行，本件被告犯罪時間係在96年4 月24日以前，經核並無
    該條例第3 條所列不予減刑之情形，應依中華民國九十六年
    罪犯減刑條例第2 條第3 款規定，減其宣告刑刑期2 分之1
    ，並定其應執行刑。至扣案之玻璃球吸食器1 個，因其上含
    有不可析離之甲基安非他命成分，應依毒品危害防制條例第
    18條第1 項規定，宣告沒收銷燬之。
據上論斷，應依刑事訴訟法第273 條之1 第1 項、第299 條第1
項前段，毒品危害防制條例第10條第1 項、第2 項、第18條第1
項前段，刑法第11條、第51條第5 款，中華民國九十六年罪犯減
刑條例第2 條第1 項第3 款、第7 條，判決如主文。
本案經檢察官陳新君到庭執行職務。
中    華     民     國    97   年   1    月    16     日
                    刑事第五庭   法 官  陳秀慧
以上正本證明與原本無異。
如不服本判決應於收受本判決送達後10日內向本院提出上訴書狀
，其未敘述上訴理由者，並得於提起上訴後10日內向本院補提理
由書狀（均須按他造當事人之人數附繕本）「切勿逕送上級法院
」。
中    華    民    國    97    年    1     月    16    日
                                 書記官  溫訓暖
附錄本判決論罪科刑法條：
毒品危害防制條例第10條
施用第一級毒品者，處 6 月以上 5 年以下有期徒刑。
施用第二級毒品者，處 3 年以下有期徒刑。


司法院資訊處製作；財團法人民間司法改革基金會備份。
